Artur Henrique de Leos e Silva

Artur de Leos

Brasileiro, solteiro, 33 anos Rua Marco Aurélio 619, Vila Romana, São Paulo / SP Vila Romana - São Paulo - SP

Telefones: (11) 983030874 / (11) 38736181 / (11) 36725292

E-mail: arturdeleos@gmail.com.br

Gestor, educador e produtor executivo de projetos culturais com experiência nas áreas de fotografia, cultura digital, audiovisual, música, teatro, formação, participação social, comunicação digital e economia criativa. Profissional empreendedor, transdisciplinar, com experiência em elaboração e gerenciamento de projetos. Facilidade para trabalhar em equipe e no atendimento ao público. Perfil sociável, ótimo relacionamento com clientes e colegas de trabalho. Expertise na organização de processos colaborativos, avaliação de processos, prestação de contas e na confecção de apresentações e relatórios multimídia.

FORMAÇÃO

- Especialização Curso Sesc de Gestão Cultural (CPF/SESC-SP 2015)
- Pós-graduação Gestão de Projetos Culturais e Produção de Eventos (ECA/USP - 2008)
- Bacharelado Fotografia pela Faculdade de Comunicação e Artes (SENAC-SP – 2006)

EXPERIÊNCIA PROFISSIONAL

2013 - 2015 - Instituto Macuco (SP) - Produtor Executivo

Produtor executivo responsável pela elaboração e execução de projetos firmados através dos sistemas SICONV, PROAC-SP, SALIC, emenda parlamentar e investimento direto. www.institutomacuco.com.br/

2015 - Polo Audiovisual da Zona da Mata de Minas Gerais - Coordenador

Coordenador Geral e Educador responsável pela elaboração e execução de projetos de formação em cinema de animação, por meio da Lei Estadual de Incentivo a Cultura de Minas Gerais. http://www.poloaudiovisual.org.br/

2012 - 2015 - Nós Mídia (SP, MG e GO) - Coordenador Geral

Coordenador Geral e Educador responsável pela elaboração e execução de projetos de formação em mídias digitais, por meio da Lei Estadual de Incentivo a Cultura de Minas Gerais. www.nosmidia.com.br/

2014 - Instituto Ensaio Aberto - IEA (RJ) - Gerente de Serviços Culturais

Coordenador e Produtor responsável pela elaboração e execução de projetos em parceria com o Governo Federal através do sistema SICONV. Responsável pela produção de conteúdos digitais para campanhas de comunicação em eventos e peças teatrais. www.armazemdautopia.com.br

2012 - 2015 - Karmatique Imagens (SP) - Produtor Audiovisual

Produtor executivo responsável pela elaboração e execução de projetos para filmes, documentários, animações e performances audiovisuais junto à editais da Lei do Audiovisual, do Fundo Setorial do Audiovisual (FSA) e projeto Memória dos Bairros de São Paulo. www.karmatique.net

2009-2012 - Malab Produções (MG) - Produtor de Conteúdo

Produtor de comunicação responsável pelo conteúdo digital da rede de projetos dos programas Vivo Lab e Vivo arte.mov. Responsável pela comunicação institucional, elaboração e desenvolvimento de estratégias de mídias sociais, mídia online, produção, edição, aprovação de peças gráficas e conteúdo multimídia, fotos, vídeos, textos e websites. www.malab.com.br

2007-2015 - Fábrica do Futuro (MG) - Produtor Executivo

Assistente de gestão, educador, coordenador de projetos e produtor executivo. Responsável pela articulação/animação de redes, comunicação institucional, produção e elaboração de projetos para prêmios e editais, oficinas de arte, cultura e cidadania nas áreas de fotografia, vídeos, novas mídias e web 2.0. www.fabricadofuturo.org.br

2000-2006 - Agencia Luz (SP) - Fotógrafo

Fotógrafo e assistente de jornalismo. Responsável pela realização de coberturas fotográficas, edição e tratamento de imagens para o Jornal do Comércio – ACSP, Theatro Municipal de São Paulo, CDN - Companhia de Notícias, Revista SEBRAE, Jornal O Estado de São Paulo e Revista Veja. www.agencialuz.com.br

PRINCIPAIS PROJETOS DESENVOLVIDOS

Coordenador Geral do projeto <u>"Residência Criativa de Animação – Coração das Trevas"</u>, Lei Estadual de incentivo à cultura de Minas Gerais – LEIC-MG, Polo Audiovisual da Zona da Mata de Minas Gerais (2015)

Coordenador e Idealizador do projeto, "Nós Mídia", LEIC-MG (2012-2015)

Produtor do projeto "Bit e Ponto", *LEIC-MG*, Perini Projetos (2014)

Gestor responsável pela elaboração e execução do projeto <u>"Depois do Golpe – 1964 / 50 anos"</u>, vencedor do edital Marcas da Memória IV do Ministério da Justiça, Instituto Ensaio Aberto (2014)

Produtor executivo do disco <u>"O Samba Bandido de Lello Di Sarno"</u>, Porta Romana Produções (2015)

Produtor do projeto da série de Animação <u>"Coração das Trevas"</u>, vencedor do edital PRODAV 03 do Fundo Setorial do Audiovisual – FSA, Karmatique Imagens (2013-2015)

Produtor de montagem da exposição: Bom Retiro e Luz: Um Roteiro, Sesc Bom Retiro, Sisma Produções (2014)

Produtor do documentário <u>"Um dia de Líder"</u>, vendedor do edital História dos Bairros de São Paulo, Karmatique Imagens (2013)

Produtor do documentário "Um Peixe Colorido", vendedor do edital História dos Bairros de São Paulo, Karmatique Imagens (2012)

Produtor da Performance Audiovisual <u>"Anhangá"</u>, vendedor do concurso Coletivos Criativos da Secretária do Audiovisual – SAV, Karmatique Imagens (2012)

Produtor Executivo do projeto <u>"Revista Eletronika"</u>, Lei Estadual de incentivo à cultura de Minas Gerais – LEIC-MG, Malab Produções (2012)

Coordenador e educador do projeto <u>"Caravana Digital"</u>, *Lei Estadual de incentivo à cultura de Minas Gerais – LEIC-MG*, Fábrica do Futuro (2011)

Produtor de Conteúdo do Festival Eletronika, Lei Estadual de incentivo à cultura de Minas Gerais – LEIC-MG, Malab Produções (2010-2012)

Produtor de Conteúdo do <u>Festival Vivo arte.mov</u>, *Lei Estadual de incentivo à cultura de Minas Gerais – LEIC-MG*, Malab Produções (2010-2012)

Articulador de Rede e Educador do programa VivoLAB, Malab Produções (2010-2012)

Produtor <u>"Festival de Ver e Fazer Filmes"</u>, *LEIC-MG*, Fábrica do Futuro (2009)

Educador e Coordenador do projeto REPIA, *LEIC-MG* (2009-2011)

Produtor e Educador no Pontão de Cultura Digital de Cultura Cidades Invisíveis, Ministério da Cultura, Fábrica do Futuro (2009)

Coordenador e Educador do Ponto de Cultura Rede Webvisão, Ministério da Cultura, Fábrica do Futuro (2009)

OUTRAS INFORMAÇÕES

- Domínio de ferramentas livres de edição de conteúdo digital em sistema operacional Linux, OSx e Windows;
- Ampla experiência educativa em oficinas formativas com crianças, jovens e adultos utilizando metodologias participativas de mapeamento cultural e produção de conteúdo digital multimídia;
- Domínio de sistemas de gerenciamento de conteúdo para sites e redes sociais, Wordpress, desenvolvimento de sites e bancos de dados de mídias.;
- Ampla experiência em produção de exposições multimídia interativas e performances audiovisuais;
- Elaboração e gestão de projetos culturais, formulários de apresentação e prestação de contas. Domínio dos sistemas SICONV, SALIC, LEIC-MG, PROAC-SP e ISS-RJ:
 - Inglês e Espanhol fluente na escrita e conversação.